【裁判字號】    91,上易,1586
【裁判日期】    920108
【裁判案由】    毀棄損壞等
【裁判全文】
臺灣高等法院高雄分院刑事判決                  九十一年度上易字第一五八六號
    上  訴  人  台灣高雄地方法院檢察署檢察官
    上  訴  人  乙○○  住高雄.
    被      告  甲○○  女  六.
右上訴人因被告毀棄損壞等案件，不服臺灣高雄地方法院九十一年度易字第一八八九
號中華民國九十一年九月二十日第一審判決（起訴案號：臺灣高雄地方法院檢察署九
十一年度偵字第一一八○號），提起上訴，本院判決如左：
      主  文
上訴駁回。
      事  實
一、甲○○與丙○○○毗鄰而居，因甲○○患有精神憂鬱症，稍有聲響即無法入睡，
    平日均仰賴安眠藥以幫助其睡眠，而甲○○復認丙○○○經常故意製造聲響，致
    其無法入睡，雙方平日相處即有所不睦。於民國九十年八月九日下午二時三十分
    許，甲○○在其位於高雄縣鳥松鄉○○路三十之二號之住家午睡，因認丙○○○
    曬衣聲響過大，影響其睡眠，竟基於毀損之故意，在其家中以其所有之曬衣竹桿
    自其宅伸過高雄縣鳥松鄉○○路三十之一號丙○○○住宅之二樓，用力戳破丙○○○所有前開住宅二樓之塑膠網一片而損壞之，足以生損害於丙○○○。嗣於同
    日下午二時四十五分許，甲○○見丙○○○站立於高雄縣鳥松鄉○○路三十之一
    號一樓前騎樓下，復另基於恐嚇之故意，自其屋內以「我這條老命要配你們一家
    人」等加害生命之語恐嚇丙○○○，致生危害於丙○○○之安全。
二、案經丙○○○訴由臺灣高雄地方法院檢察署檢察官偵查起訴。
      理  由
一、訊據被告固坦承於九十年八月九日下午二時三十分，以其所有曬衣竹桿自高雄縣
    鳥松鄉○○路三十之二號自宅伸過告訴人丙○○○位於高雄縣鳥松鄉○○路三十
    之一號之住宅，而損壞告訴人丙○○○住家二樓之塑膠網一片，及於九十年八月
    九日下午二時四十五分許，在其上址住處，對告訴人丙○○○口出「我這條老命
    要配你們一家人」等語之事實，並有照片三張、錄音帶譯文一份在卷可稽，復經
    原審法院當庭播放告訴人丙○○○提出之錄音帶核閱其內容無誤，惟辯稱：當時
    伊因為精神病發，不知道自己在做什麼，而且伊自九十年四月與告訴人丙○○○
    發生爭執後，丙○○○明知伊有精神病，長期服用藥物，稍有聲音即無法入睡，
    竟故意製造噪音加以騷擾，致伊至為苦楚，九十年八月九日下午二時許，丙○○○再次製造噪音吵醒伊，伊因無法忍受而大發雷霆，才會以曬衣用竹桿撞擊丙○○○所有之塑膠網，旋即遭其夫乙○○制止，奪取伊手中之曬衣用竹桿，此時伊
    發現告訴人丙○○○之夫林國吉站立於對面椅子上對伊及其夫乙○○拍照，伊氣
    憤未消之餘，遂下樓至告訴人丙○○○宅前邊敲告訴人丙○○○之家門，邊指責
    告訴人丙○○○夫妻，以告訴人丙○○○自宅前部分深約七尺，前面設有大小兩
    座鐵門，除非外出，從不開啟，自外面無法觀察其前庭狀況，其住屋部分又裝設
    一道鐵門，亦時刻在關閉中，自外無法觀其內情，且告訴人丙○○○甚少外出，
    絕非如公訴人所述係伊在自宅前見告訴人丙○○○亦在自宅前，而向告訴人丙○○○恐嚇稱我這條老命要配你們一家人等語，伊之所以毀損告訴人丙○○○之物
    ，實係因對告訴人丙○○○及其家人之騷擾忍無可忍一時激動所致，況縱伊有對
    告訴人丙○○○說過我這條老命配你們一家人等詞，亦僅係伊在當時情緒極度不
    穩定下釋放怒氣脫口而出之無心之話而已，伊係急性子之人，大發雷霆後，雨過
    天晴般便無事了，且該等言語出自將近七十歲之老婦人之口，應尚不至於認為可
    致生危害於他人之安全之程度云云。
二、經查：
  (一)被告於九十年八月九日下午二時三十分，以其所有曬衣竹桿自高雄縣鳥松鄉○○
    路三十之二號自宅伸過告訴人丙○○○位於高雄縣鳥松鄉○○路三十之一號之住
    宅，而損壞告訴人丙○○○住家二樓之塑膠網一片之事實，業經被告供承在卷，
    核與告訴人丙○○○指述情節大致相符，並有照片三張附卷可參；被告雖以其當
    時精神病發，不知道自己在做什麼云云置辯，惟依被告所提出之病歷資料顯示，
    被告係患有憂鬱病，並自八十八年六月十日起在國軍高雄總醫院接受定期治療，
    有國軍高雄總醫院附設民眾診療服務處九十一年八月五日診斷證明書一紙可佐，
    顯見被告所稱其患有之精神病乃係指憂鬱症而言，輔以被告對案發當時為何毀損
    告訴人丙○○○之物及其毀損之經過，均能為完整翔實之陳述，並與事實之經過
    相互吻合，足認被告所患之憂鬱症對被告行為時之知覺理會及判斷能力並無影響
    ，僅係因其患有憂鬱症之緣故，脾氣較易暴躁而已，是被告以其當時係精神病發
    為辯，尚無可採。事證明確，被告毀損部分之犯行，堪予認定。
  (二)又被告於九十年八月九日下午二時四十五分許，在其自宅內對告訴人丙○○○口
    出「我這條老命要配你們一家人」等語之事實，亦為被告所不否認，核與告訴人
    丙○○○指述情節大致相符，並經原審法院當庭播放告訴人丙○○○所提出之錄
    音帶內容無誤；被告雖另以前詞置辯，惟被告確對告訴人丙○○○口出「我這條
    老命要配你們一家人」之情，已如前述，揆諸言詞之意涵，本即係欲與他人同歸
    於盡之意，自屬加害生命之事之言詞，而加害他人生命之方法不勝枚舉，被告雖
    係年逾七十之婦人，然其四肢健全、可自由活動，非無加害他人生命之可能，且
    經原審法院當庭勘驗告訴人丙○○○提出之錄音帶內容，被告當時之口氣極為憤
    怒，並非玩笑話可比擬，一般人聽聞此等言語，均有產生畏怖心之可能，被告與
    告訴人丙○○○向來之相處又非和睦，被告更甫因告訴人丙○○○驚擾之事毀損
    告訴人丙○○○之物，綜合以上各情觀察，告訴人丙○○○指稱其確因被告之前
    開言語產生畏懼感，應屬可信，被告前開所辯，均無可採。事證明確，被告恐嚇
    部分之犯行，亦堪認定。
三、核被告甲○○所為，係犯刑法第三百五十四條之毀壞器物罪、同法第三百零五條
    之恐嚇危害安全罪。又被告所犯上開毀損、恐嚇二罪間，犯意各別，行為互殊，
    應予分論併罰。
四、原審因依刑法第三百零五條、第三百五十四條、第四十一條第一項、第四十二條
    第二項、第五十一條第十款，罰金罰鍰提高標準條例第一條前段、第二條之規定
    ，並審酌被告因認告訴人丙○○○聲響過大，影響其睡眠，即損壞告訴人丙○○○所有之物，並進而以言語恐嚇告訴人丙○○○，致告訴人丙○○○心生畏懼，
    行為誠屬不該，惟念其毀損之物價值非高，且被告年逾七十，年事已高，應係因
    與告訴人丙○○○之相處有所不洽，一時失慮所致等一切情狀，量處損壞他人之
    塑膠網，足以生損害於他人部分罰金貳仟元；另以加害生命之事，恐嚇他人致生
    危害於安全部分拘役貳拾日。並就罰金部分諭知如易服勞役，以三百元折算一日
    ；就拘役部分諭知如易科罰金，以三百元折算一日。認事用法，核無不合，量刑
    亦屬妥適。檢察官上訴意旨，以原審量刑過輕，另被告之配偶乙○○上訴意旨，
    以毀損部分量刑過重，恐嚇部份未犯罪云云，均指摘原判決不當，均為無理由，
    應予駁回。
據上論結，應依刑事訴訟法第三百六十八條，判決如主文。
本案經檢察官鄭文貴到庭執行職務。
中    華    民    國     九十二     年       一       月        八      日
                              臺灣高等法院高雄分院刑事第九庭
                                  審判長法官  張明松
                                        法官  江泰章
                                        法官  任森銓
右正本證明與原本無異。
不得上訴。
                                      書記官  施耀程
中    華    民    國     九十二     年       一       月        十      日
附錄本案論罪科刑法條：
刑法第三百零五條
以加害生命、身體、自由、名譽、財產之事，恐嚇他人致生危害於安全者，處二年以
下有期徒刑、拘役或三百元以下罰金。
刑法第三百五十四條
毀棄、損壞前二條以外之他人之物，或致令不堪用，足以生損害於公眾或他人者，處
二年以下有期徒刑、拘役或五百元以下罰金。
                                                                        Ｑ


司法院資訊處製作；財團法人民間司法改革基金會備份。
